臺灣苗栗地方法院民事裁定           100年度司家聲字第96號
聲  請  人  林助信律師
上列聲請人聲請酌定遺產管理人報酬等事件，本院裁定如下：
    主  文
聲請人任被繼承人邱文松之遺產管理人之報酬及代墊費用合計為
新臺幣貳萬貳仟柒佰伍拾元。
聲請程序費用新臺幣壹仟元由被繼承人邱文松之遺產負擔。
    理  由
一、本件聲請意旨略以：聲請人前經鈞院於民國99年1 月7 日以
    98年度財管字第33號民事裁定指定為被繼承人邱文松之遺產
    管理人後，已依法進行對被繼承人遺產之保管及公示催告等
    相關事宜，今為就強制執行拍賣被繼承人遺產事件取得參與
    分配之執行名義，聲請酌定本件遺產管理人報酬及代墊費用
    等語，並提出本院98年度財管字第33號民事裁定、99年度家
    催字第36號民事裁定、苗院源99司執恭字第8121號函影本、
    土地登記第二類謄本、各項支出費用單據等件影本為證。
二、按遺產管理人，得請求報酬，其數額由親屬會議按其勞力及
    其與被繼承人之關係酌定之。親屬會議不能召開或召開有困
    難時，依法應經親屬會議處理之事項，由有召集權人聲請法
    院處理之。親屬會議經召開而不為或不能決議時，亦同，民
    法第1183條、第1132條第2 項分別定有明文。
三、經查：
  (一)、本件被繼承人邱文松死亡後其所有繼承人均已拋棄繼承權
      經准予備查在案，且其親屬會議亦未於法定期間內選定遺
      產管理人，而聲請人主張其經本院以98年度財管字第33號
      民事裁定選定為被繼承人之遺產管理人後，已依法進行對
      被繼承人遺產之保管及公示催告相關事宜等情，業據聲請
      人提出代墊費用收據、函文、本院民事執行處函文暨通知
      、土地登記謄本等件影本附卷為證，並經本院依職權調閱
      98年度財管字第33號指定遺產管理人、99年度家催字第36
      號公示催告卷宗核閱無誤，自堪信為真實。是揆諸前情，
      自難期被繼承人之親屬會議得召開進而酌定遺產管理人之
      報酬，而聲請人管理遺產之職務雖尚未完全終結，惟於強
      制執行程序中聲明參與分配之必要，聲請人聲請本院酌定
      其遺產管理報酬，自屬有據。
  (二)、另關於報酬數額部分，依財政部頒佈之「代管無人承認繼
      承遺產作業要點」第13點第4 款之規定，聲請法院酌定管
      理報酬，其請求標準為遺產現值百分之一。又法院處理應
      經親屬會議處理之民法第1183條所定遺產管理人報酬之酌
      定事件時，得調查遺產管理人所為遺產管理事務之繁簡及
      被繼承人之遺產收益狀況，此觀非訟事件法第167 條之規
      定甚明。是以法院酌定遺產管理人之報酬數額時，自應按
      遺產管理人所付出之勞力、管理事務之繁簡、被繼承人之
      遺產狀況及其與被繼承人之關係等情事，予以整體評估而
      為適當之酌定。本院審酌依聲請人所提出之上開證物所示
      ，其職務並無應進行訴訟程序等甚為複雜之事項，遺產之
      法律關係尚屬單純，另參酌被繼承人之遺產總現值計2,00
      0,000 元，爰酌定本件遺產管理人之管理報酬為20,000元
      。又聲請人主張為管理被繼承人之遺產，現已代墊費用2,
      750 元之事實，亦據其提出各項支出費用單據為憑，故酌
      定本件聲請人任被繼承人邱文松之遺產管理人之報酬及代
      墊費用合計為22,750元。至聲請人若於本裁定後復行管理
      被繼承人之遺產及支出代墊費用，仍得檢具相關事證聲請
      本院酌定管理費用，附此敘明。
四、依非訟事件法第157 條，裁定如主文。
中    華    民    國   100    年    7     月    15    日
                  家事法庭    司法事務官  潘奕臻
以上正本係照原本作成
如對本裁定抗告須於裁定送達後10日內向本院提出抗告狀，並應
繳納抗告費新臺幣1,000元整。
                              書  記  官  黃秀娟
中    華    民    國   100    年    7     月    15    日